【裁判字號】    89,上易,1733
【裁判日期】    891121
【裁判案由】    竊盜
【裁判全文】
臺灣高等法院高雄分院刑事判決                 八十九年度上易字第一七三三號
    上  訴  人
    即  被  告 丙○○
右上訴人因竊盜案件，不服臺灣高雄地方法院八十九年度易字第三Ｏ三一號，中華民
國八十九年八月三十一日第一審判決（起訴案號：臺灣高雄地方法院檢察署八十九年
度偵字第一三五八Ｏ號）提起上訴，本院判決如左：
    主  文
上訴駁回。
    事實及理由
一、本案經本院審理結果，認第一審判決認事用法及量刑均無不當，應予維持，並引
    用第一審判決記載之事實、證據及理由。
二、被告上訴意旨略以原審量刑過重云云；經查被告利用不知情貨車司機行竊，情節
    並非輕微，原審量處有期徒刑三月，並無過重，本案上訴無理由，應予駁回。
據上論斷，應依刑事訴訟法第三百六十八條、第三百七十三條，判決如主文。
本案經檢察官邱榮藏到庭執行職務。
中    華    民    國     八十九     年      十一      月     二十一     日
                              臺灣高等法院高雄分院刑事第九庭
                              審判長法官  張乙松
                                        法官  任森銓
                                        法官  江泰章
右正本證乙與原本無異。
不得上訴。
                                      書記官  黃一秋
中    華    民    國     八十九     年      十一      月    二十二      日
                                                                        Ｋ
附件：
臺灣高雄地方法院刑事判決                        八十九年度易字第三三一號
    公訴人  臺灣高雄地方法院檢察署檢察官
    被  告  丙○○  男三十二歲（民國○○○年○○月○日生）
                    身分證統一編號：Ｚ000000000號
                    住台南縣歸仁鄉○○村○○街五十二巷十一號
右列被告因竊盜案件，經檢察官提起公訴（民國八十九年度偵字第一三五八０號），
本院判決如左：
    主  文
丙○○竊盜，處有期徒刑月。
    事  實
一、丙○○為廢五金收購商，於民國八十九年六月十六日下午四時五十分，見高雄縣
    旗山鎮○○○○道路旁疊放他人所有之鋼鐵模板三塊（該等模板為甲○○所有，
    約值新臺幣十六萬元），竟萌竊盜犯意，意圖為自己不法之所有，雇請不知情之
    貨車司機鄭金昌駕車在該處裝載上開模板，經載畢未離去之際，為甲○○之妻兄
    發現報知甲○○報警處理。
二、案經高雄縣警察局旗山分局報請臺灣高雄地方法院檢察署檢察官偵查起訴。
    理  由
一、被告丙○○否認有行竊之認識及意欲，辯稱：我問過鐵模板放置處附近人家，經
    他人說該模板已放三年沒有物主，我才雇人搬離等語。惟查右揭被告犯罪事實，
    有告訴人甲○○及證人鄭金昌之陳述在卷可稽，復有附卷贓物認領保管單及模板
    相片可按，又前揭模板價值十餘萬元，金額非少，且模板疊置整齊，被告又係耗
    費成本雇請司機駕搬運該等模板，其又是廢五金收購商，自係能判斷前揭物品價
    值，豈無認識該具價值樣板非人棄置之情形，被告辯解是不可採，其罪証乙確，
    犯行堪以認定。
二、核被告丙○○所為，係犯刑法第三百二十條第一項之竊盜罪。被告委不知情之司
    機鄭金昌搬運前揭模板，為間接正犯。審酌被告丙○○犯罪之動機、目的、被害
    人受害程度等一切情狀，爰酌情量處如主文所示之刑。
據上論斷，應依刑事訴訟法第二百九十九條第一項前段，刑法第三百二十條第一項、
，罰金罰鍰提高標準條例第一條前段，判決如主文。
本案經檢察官陳建和到庭執行職務。
中    華    民    國      八十九      年      八      月     三十一     日
                                臺灣高雄地方法院刑事第三庭
                                    法  官  周  志  賢
右正本證乙與原本無異。
如不服本判決，應於判決送達後十日內，向本院提出上訴狀。
                                    書記官  黃  順  命
中    華    民    國      八十九      年      八      月     三十一     日
附錄本判決論罪之法條：
刑法第三百二十條第一項
  意圖為自己不法之所有或第三人不法之所有，而竊取他人之動產者，為竊盜罪，處
  五年以下有期徒刑、拘役或五百元以下罰金。


司法院資訊處製作；財團法人民間司法改革基金會備份。
